【裁判字號】    89,上訴,1114
【裁判日期】    890726
【裁判案由】    違反槍砲彈藥刀械管制條例
【裁判全文】
臺灣高等法院臺中分院刑事判決              民國八十九年度上訴字第一一一四號
    上  訴  人
    即  被  告  甲○○
右上訴人因違反槍砲彈藥刀械管制條例案件，不服臺灣彰化地方法院中華民國八十九
年三月廿日第一審判決（民國八十九年度訴字第一六四號，起訴案號：臺灣彰化地方
法院檢察署民國八十八年度偵字第一○六二○號），提起上訴，本院判決如左：
    主      文
上訴駁回。
    事      實
一、甲○○於八十八年十一月八日下午五時三十分，在彰化縣員林鎮○○里○○路四
    九二號前處，未經許可持有仿COLT廠半自動手槍製造之可發射子彈，具有殺傷力
    之改造手槍一把（含彈匣一個槍枝管制編號0000000000號）及由玩具
    子彈改造而成，可擊發，具殺傷力之子彈四顆，經警攔檢當場查獲，自其身上起
    出，並扣得上開具殺傷力之改造手槍一把及子彈四顆（鑑定試射一顆，餘三顆）
    。
二、案經彰化縣警察局員林分局移送臺灣彰化地方法院檢察署檢察官偵查起訴。
    理      由
一、訊據上訴人即被告甲○○（以下簡稱被告）對於右開時地，為警查獲右開槍彈之
    事實，供認不諱，並有該槍彈扣案可資佐證，而該槍彈即手槍一把（槍枝扣案管
    制編號：0000000000）及子彈四顆，經囑託內政部警政署刑事警察局
    鑑定結果，該槍枝係仿COLT廠半自動手槍製造之金屬玩具手槍，裝換土造金屬槍
    管改造而成，機械性能正常，可擊發適用子彈，認具殺傷力；而子彈四顆，認均
    係由玩具槍金屬彈殼加裝直徑十．五MM之金屬彈頭改造而成，經採樣一顆試射，
    可擊發，認具殺傷力等事實，亦有該局八十八年十一月二十六日刑鑑字第一二三
    ○六四號鑑驗通知書可參（見偵查卷第十四頁）。
二、被告於原審所辯，右開槍彈係案外人游智新於八十八年十月底自行拿到其住家提
    供抵債，非其所有等情，業經游智新於八十八年十一月八日於警訊時否認在卷，
    參之被告先後於警訊、檢察官偵訊及原審審理時，就游智新交予該槍、彈之時間
    一節之供述，亦互岐，自難遽信其此之自白與事實相符。且槍砲彈藥刀械管制條
    例關於未經許可持有槍彈罪之規定，並不以持有自己所有之槍彈為必要，即持有
    他人所有之槍彈亦屬之。另被告持有前開槍彈之起始時間，既不能遽信被告於警
    、偵訊及原審審理時互為參差出入之自白，復查無其他具體事實可資憑斷，爰不
    任意推定、擬制。惟被告持有槍、彈之行為係屬繼續犯，並不因其持有槍、彈之
    起始時地不明，而影響犯罪事實之成立。至被告於本院審理時辯稱：右開槍彈係
    於警查獲前，游智新放在伊衣袋內，查獲時始發覺云云，惟此辯解核與其警訊、
    偵查、原審所供相異，且游智新於警訊亦堅決否認有提供槍彈給被告情事，是被
    告於本院所辯，顯無足取。綜上，被告犯罪事證已明確，犯行堪以認定。
三、核被告所為，係犯槍砲彈藥刀械管制條例第十一條第四項之未經許可持有改造手
    槍罪及同條例第十二條第四項之未經許可持有子彈罪。又被告以同一持有行為，
    同時未經許可持有槍砲彈藥刀械管制條例所列管之改造手槍一把及子彈四顆，而
    而觸犯上開二罪名，屬想像競合關係，應依刑法第五十五條想像競合犯之規定，
    從一重之槍砲彈藥刀械管制條例第十一條第四項之未經許可持有改造手槍罪處斷
    。
四、原審適用槍砲彈藥刀械管制條例第十一條第四項、第十二條第四項，刑法第十一
    條前段、第五十五條、第四十二條第二項、第三十八條第一項第一款，罰金罰鍰
    提高標準條例第二條，審酌被告之素行、犯罪之動機、手段、所生之危害及犯罪
    情節，並犯後之態度等一切情狀，量處有期徒刑二年六月，併科罰金新台幣六萬
    元，並諭知所科罰金如易服勞役之折算標準。扣案之改造手槍（槍枝扣案管制編
    號：0000000000號）併屬該槍枝附屬零件之彈匣一個，及鑑驗餘存仍
    具殺傷力之改造子彈三顆，係屬違禁物，均依法宣告沒收。至原具殺傷力之另一
    子彈，因試射擊發，已成無殺傷力之彈殼，核其性質，已非屬違禁物，依法不併
    予諭知沒收。並說明按槍砲彈藥刀械管制條例第十九條第一項雖規定，犯同條例
    第十一條之罪，經判處徒刑者，應於刑之執行完畢或赦免後，令入勞動場所，強
    制工作，其期間為三年。惟保安處分之目的在於協助受處分人再社會化，並改善
    其潛在之危險性格，故有無宣付保安處分之必要，自應斟酌個案情節，尤其，應
    衡量行為人所為犯罪行為之嚴重性、危險性，及其個人之性格傾向及改善之期待
    可能性，容許法官視案情之懸殊異同，依職權為適當之裁量，並無法定絕對之必
    要，已據司法院大法官會議第四七一號解釋在案。被告持有上開改造手槍之行為
    ，固已生危害社會治安秩序但審酌其犯罪之動機及情節，認經執行上開所宣告之
    刑後，已與外界不良環境為相當期間之隔絕，如於受刑期間，施以妥適之教化，
    應足以促其醒悟，改過遷善，認本案尚無諭知強制工作之必要。經核其認事用法
    ，均無違誤，被告上訴意旨，空言不服原判決，為無理由，應予駁回。
五、據上論斷，應依刑事訴訟法第三百六十八條，判決如主文。
本案經檢察官乙○○到庭執行職務。
中      華      民      國     八十九     年      七      月   二十六   日
                                   臺灣高等法院臺中分院刑事第一庭
                                         審判長法  官  陳  紀  綱
                                               法  官  蕭  錦  鍾
                                               法  官  陳  登  源
右正本證明與原本無異。
如不服本判決應於收受送達後十日內向本院提出上訴書狀，其未述上訴之理由者並
得於提起上訴後十日內向本院補提理由書（均須按他造當事人之人數附繕本）。
                                               書記官  林  桂  鳳
中      華      民      國     八十九     年      七      月   二十八   日
所犯法條：
槍砲彈藥刀械管制條例第十一條第四項
未經許可無故持有、寄藏或意圖販賣而陳列第一項所列槍砲者處一年以上七年以下有
期徒刑併科新台幣七百萬元以下罰金。
                                                                        Ｉ


司法院資訊處製作；財團法人民間司法改革基金會備份。
